臺灣高等法院臺中分院民事裁定　　　　　 100年度抗字第67號
抗　告　人　程春居
相　對　人　賴文鴻
上列當事人間聲請停止執行事件，抗告人對於中華民國99年12月
30日臺灣臺中地方法院99年度聲字第310號裁定提起抗告，本院
裁定如下：
    主  文
抗告駁回。
抗告程序費用由抗告人負擔。
    理  由
一、按仲裁判斷，除有仲裁法第37條第2項但書所列各款情形外
    ，須聲請法院為執行裁定後，方得為強制執行；當事人提起
    撤銷仲裁判斷之訴者，法院得依當事人之聲請，定相當並確
    實之擔保，裁定停止執行，仲裁法第37條第2項、第42條第1
    項分別定有明文。
二、本件相對人主張抗告人以中華民國仲裁協會99年度仲中聲和
    字第17號仲裁判斷（下稱系爭仲裁判斷）聲請臺灣臺中地方
    法院（下稱臺中地院）以99年度仲執字第4號裁定准予強制
    執行在案，並向臺灣臺北地方法院（下稱臺北地院）聲請對
    相對人之財產為強制執行，經臺北地院以99年度司執乙字第
    118605號受理在案。然系爭仲裁判斷有違法不當之處，相對
    人已另案向臺中地院提起撤銷仲裁判斷之訴，爰依仲裁法第
    42條第1項規定，聲請供擔保停止執行等語。經查，相對人
    已對抗告人提起撤銷仲裁判斷事件之訴，經原裁定法院99年
    度仲訴字第4號撤銷仲裁判斷事件受理在案，相對人所為停
    止執行之聲請，於法尚無不合，應予准許。又審酌系爭仲裁
    判斷係命相對人應給付抗告人新臺幣（下同）4,935,393元
    ，及自民國（下同）99年3月6日起至清償日止，按年息百分
    之5計算之利息，暨負擔仲裁費用10分之9，並業經臺中地院
    99年度仲執字第4號裁定准予強制執行在案；而抗告人前已
    向臺北地院聲請對相對人假扣押執行，並經臺北地院以99年
    度司執全字第1068號案件查封相對人所有坐落臺北市○○區
    ○○段三小段46地號應有部分200000分之1802之土地、同段
    2425建號應有部分100000分之899之建物、同段2426建號應
    有部分100000分之899之建物、同段2427建號應有部分10000
    0分之899之建物及同段2482建號應有部分全部之建物（下稱
    系爭不動產）。嗣抗告人再以臺中地院99年度仲執字第4號
    系爭仲裁判斷准予強制執行裁定，向臺北地院聲請強制執行
    ，經臺北地院以99年度司執乙字第118605號案件就系爭不動
    產為強制執行等情，有臺中地院99年仲執字第4號裁定裁判
    書查詢、公務電話紀錄、土地及建物登記謄本、臺北市松山
    地政事務所99年10月18日北市松地一字第09931860600號假
    扣押登記回函影本附於原裁定法院卷宗可稽，是抗告人因停
    止執行可能遭受之損害，為其債權額自停止執行時起至上開
    撤銷仲裁判斷之訴訟終結止無法即時受償之利息損失。再參
    以相對人提起撤銷仲裁判斷之訴，其訴訟標的金額為4,935,
    393元，已逾150萬元，為得上訴第三審案件，參考各級法院
    辦案期限實施要點第2條規定，民事第一、二、三審通常訴
    訟程序辦案期限分別為1年4月、2年、1年，至三審終結期間
    共計4年4個月，是抗告人因停止執行程序所受之損害為以前
    開債權數額按法定利率年息5%計算前開期間所得為1,068,51
    3元（計算式：4,935,393×5%×（4＋4/12）＝1,068,512.
    58，元以下四捨五入），是相對人所應提供擔保金額以1,06
    8,513元為相當。
三、抗告意旨雖稱：相對人提起撤銷仲裁判斷之訴並無理由；又
    系爭不動產上仍存有抵押權設定金額1億2千萬元之抵押權，
    且目前無法得知系爭不動產鑑價結果及相對人有無其他債權
    人將聲明參與分配，原審裁定之供擔保金額，恐未審酌相對
    人可能另有其他債權人或後續有新債務產生，實難謂已定相
    當、確定之擔保等語。惟查，相對人提起撤銷仲裁判斷之訴
    是否有理由，此屬相對人之本案得否獲得勝訴判決之問題，
    尚不得據此即謂相對人聲請裁定停止執行為無理由。次查，
    系爭不動產之抵押債權人或相對人之其他債權人本得依法律
    規定就系爭不動產之拍賣金額優先受償或參與分配，相對人
    縱未聲請本件停止執行，抗告人亦未必得以足額清償，是其
    據前揭理由主張上開供擔保金額不當，洵屬無據，不足採憑
    。原法院裁定准許相對人提供1,068,513元為擔保後停止執
    行，核無不合。抗告意旨，指摘原裁定為不當，為無理由。
四、據上論結，本件抗告為無理由，依仲裁法第42條第1項，民
    事訴訟法第495條之1第1項、第449條第1項、第95條、第78
    條，裁定如主文。
中    華    民    國   100    年    2    月     8    日
                民事第七庭    審判長法  官  饒鴻鵬
                                    法  官  李平勳
                                    法  官  張瑞蘭
以上正本係照原本作成。
再為抗告應以適用法規顯有錯誤為理由。
如提起再抗告者應於裁定送達後10日內向本院提出抗告理由狀（
須按照他造人數附具繕本）並繳納抗告裁判費新臺幣1,000元，
同時委任律師或具有律師資格之關係人為代理人。
                                      書記官康孝慈
中    華    民    國   100    年    2     月    9     日
                                                      Ａ